臺灣高雄地方法院刑事裁定
111年度聲字第277號
聲  請  人  臺灣高雄地方檢察署檢察官
受  刑  人  呂宛庭




上列聲請人因受刑人數罪併罰有二裁判以上，聲請定其應執行刑
（111 年度執聲字第122號），本院裁定如下：
    主  文
呂宛庭犯如附表所示之罪，所處如附表所示之刑，應執行有期徒
刑肆年捌月。
    理  由
一、聲請意旨略以：受刑人因犯偽造文書等罪，先後經判決確定
    如附表所示，應依刑法第50條、第53條及第51條第5 款規定
    ，定其應執行之刑，爰依刑事訴訟法第477 條第1 項規定，
    聲請裁定其應執行之刑等語。
二、按數罪併罰，有二裁判以上者，依刑法第51條之規定，定其
    應執行之刑；宣告多數有期徒刑者，於各刑中之最長期以上
    ，各刑合併之刑期以下，定其刑期，刑法第53條、第51條第
    5 款分別定有明文。得易科罰金之罪與不得易科罰金之罪，
    經受刑人請求檢察官聲請定應執行刑者，依第51條規定定之
    ，亦為刑法第50條第1 項但書第1 款、第2 項所明定。
三、查受刑人所犯如附表所示各罪，先後經判處如附表所示之刑
    ，並於如附表所示之日期分別確定在案，其中附表編號4至6
    部分為不得易科罰金之罪，其餘則均得易科罰金，有臺灣高
    等法院被告前案紀錄表、各該刑事確定判決在卷可稽。茲檢
    察官檢具受刑人之聲請書，聲請定其應執行之刑，本院審核
    認為正當，應予准許。又受刑人所犯如附表編號1至6、編號
    7至8所示之罪，曾分別經臺灣高等法院臺中分院以110 年度
    聲字第122號裁定，及本院以110年度審訴字第489號判決，
    定其應執行刑各為有期徒刑4年3月、9月確定，是本件既不
    得逾越刑法第51條第5 款所定法律外部界限（即不得重於附
    表所示8罪之總和有期徒刑10年11月），亦應受內部界限拘
    束（即有期徒刑5年）。本院復審酌附表所示8罪之罪質並非
    全然相同，犯罪時間橫跨107年9月上旬至108年3月上旬，以
    及形成上開內部界限時已獲考量之因素、刑度折讓程度，併
    參以受刑人就本件定應執行刑表示希望從輕定刑等總體情狀
    ，爰定其應執行刑如主文所示。至數罪併罰中之一罪，雖得
    易科罰金，若因與不得易科之他罪合併處罰結果而不得易科
    罰金時，原可易科部分所處之刑，毋庸為易科罰金折算標準
    之記載，有司法院大法官會議釋字第144 號解釋可資參照。
    受刑人所犯附表編號4至6 所示以外之罪先前雖經法院諭知
    易科罰金折算標準，惟因與不得易科罰金之罪合併定應執行
    刑，即毋庸再行諭知，附此敘明。
四、依刑事訴訟法第477 條第1 項，刑法第50條第1 項但書、第
    2 項、第53條、第51條第5 款，裁定如主文。 
中　　華　　民　　國　　111 　年　　4 　　月　　12　　日
                  刑事第二庭    法　官  林裕凱
以上正本證明與原本無異。
如不服本裁定，應於收受送達後5 日內向本院提出抗告狀。
因疫情而遲誤不變期間，得向法院聲請回復原狀。
中　　華　　民　　國　　111 　年　　4 　　月　　12　　日
　　　　　　　　　　　　　　　　書記官　林宜璋　　　　　　　　
附表
 編          號           1          2          3  罪          名  施用第二級毒品罪 施用第二級毒品罪 施用第二級毒品罪  宣    告    刑  有期徒刑2 月，如易科罰金，以新臺幣1 仟元折算1 日 有期徒刑3 月，如易科罰金，以新臺幣1 仟元折算1 日  有期徒刑4 月，如易科罰金，以新臺幣1 仟元折算1 日   犯  罪  日  期  108 年3 月3 日 108 年3 月6 日或7 日 108 年1 月26日 偵查（自訴）機關 年   度   案  號  臺中地檢108 年度毒偵字第1041號 臺中地檢108 年度毒偵字第1041號  高雄地檢108 年度毒偵字第1287號 最  後 事實審 法    院 臺中地院 臺中地院 高雄地院  案    號 108 年度中簡字第958 號 108 年度中簡字第958 號 108 年度簡字第1840號  判決日期 108 年5 月27日 108 年5 月27日 108 年7 月15日 確  定 判  決 法    院 臺中地院 臺中地院 高雄地院  案    號 108 年度中簡字第958 號 108 年度中簡字第958號  108 年度簡字第1840號   判    決確定日期 108 年6 月5 日 108 年6 月5 日 108 年8 月6 日   是否為得易科   罰金之案件  是 是 是 備            註  臺中地檢108 年度執字第9395號  高雄地檢108 年度執字第7628號   編號1 至6 曾定應執行刑為有期徒刑4 年3 月   

 編          號           4 5 6  罪          名  販賣第二級毒品罪 販賣第二級毒品罪 販賣第二級毒品未遂罪  宣    告    刑  有期徒刑3 年8 月 有期徒刑3 年8 月 有期徒刑2 年  犯  罪  日  期  107 年9 月1 日晚間至107 年9 月2 日凌晨間某時許  107 年9 月中旬某日 108 年2 月18日 偵查(自訴)機關年   度   案  號  臺中地檢108 年度偵字第8071號 臺中地檢108 年度偵字第8071號 臺中地檢108 年度偵字第8071號 最  後 事實審 法    院 臺中高分院 臺中高分院 臺中高分院  案    號 108 年度上訴字第2599號 108 年度上訴字第2599號 108 年度上訴字第2599號  判決日期 109 年3 月11日 109 年3 月11日 109 年3 月11日 確  定 判  決 法    院 臺中高分院 臺中高分院 臺中高分院  案    號 108 年度上訴字第2599號  108 年度上訴字第2599號  108 年度上訴字第2599號  判    決確定日期 109 年6 月11日 109 年6 月11日  109 年6 月11日   是否為得易科   罰金之案件  否 否 否 備            註  臺中地檢109 年度執字第7946號     編號1 至6 曾定應執行刑為有期徒刑4 年3 月   

 編          號           7          8   罪          名  以不正方法由自動付款設備取得他人之物罪 行使偽造準私文書罪   宣    告    刑  有期徒刑4 月，如易科罰金，以新臺幣1 仟元折算1 日 有期徒刑6 月，如易科罰金，以新臺幣1 仟元折算1 日    犯  罪  日  期   108 年2 月18日    108 年3 月7 日  偵查（自訴）機關 年   度   案  號  高雄地檢109 年度偵緝字第1097、1098號 高雄地檢109 年度偵緝字第1097、1098號   最  後 事實審 法    院 高雄地院 高雄地院   案    號 110 年度審訴字第489 號 110 年度審訴字第489 號    判決日期 110 年11月23日 110 年11月23日  確  定 判  決 法    院 高雄地院 高雄地院   案    號 110 年度審訴字第489 號   110 年度審訴字第489 號     判    決確定日期 110 年12月29日 110 年12月29日    是否為得易科   罰金之案件  是 是  備            註  高雄地檢111 年度執字第458 號      編號7 至8 曾定應執行刑為有期徒刑9 月